最高法院刑事判決　　　　　　一○○年度台上字第六七三七號
上　訴　人　周○○
選任辯護人　周欣穎律師
　　　　　　蕭嘉甫律師
上列上訴人因妨害性自主案件，不服台灣高等法院中華民國一○
○年九月二十日第二審判決（一○○年度侵上訴字第一三九號，
起訴案號：台灣台北地方法院檢察署九十九年度偵字第二六三二
三號），提起上訴，本院判決如下：
    主  文
上訴駁回。
    理  由
按刑事訴訟法第三百七十七條規定，上訴於第三審法院，非以判
決違背法令為理由，不得為之。是提起第三審上訴，應以原判決
違背法令為理由，係屬法定要件。如果上訴理由書狀並未依據卷
內訴訟資料，具體指摘原判決不適用何種法則或如何適用不當，
或所指摘原判決違法情事，顯與法律規定得為第三審上訴理由之
違法情形，不相適合時，均應認其上訴為違背法律上之程式，予
以駁回。本件原判決撤銷第一審不當之判決，改判仍論處上訴人
周○○犯乘機猥褻罪刑。已詳敘認定犯罪事實之依據及憑以認定
之理由。從形式上觀察，原判決並無任何違背法令之處。查證據
之取捨及事實之認定，為事實審法院之職權，茍其判斷無違經驗
法則或論理法則，即不能任意指為違法。又證人之陳述部分前後
不符，或相互間有所歧異時，究竟何者為可採，法院仍得本其自
由心證予以斟酌，非謂一有不符或矛盾，即應認其全部均為不可
採信。原判決說明告訴人Ａ女（姓名詳卷）於警詢、偵查、原審
時之證詞，何者可取，何者不足取，且依憑證人范○○於原審時
之證詞，上訴人於第一審、原審時坦承之情，卷附監視設備翻拍
照片、旅客登記單、旅客登記卡報案三聯單、受理各類案件紀錄
表、陳報單等證據資料，參酌卷內其他證據調查之結果，綜合判
斷，以卷附內政部警政署刑事警察局鑑定書、台北市立聯合醫院
中興院區診斷證明書，均不足作為上訴人有利之認定；上訴人與
Ａ女原不認識，案發當日初次在派對上見面，於案發後，Ａ女猶
不知悉上訴人之姓名、綽號，經警員調閱監視錄影資料，始查知
上訴人，顯見上訴人與Ａ女當時應無進展至男女朋友程度，Ａ女
實無可能對突然折返飯店，並私自向櫃檯人員取用房間鑰匙，開
啟飯店房間入內之上訴人心生好感，並進而同意與之發生親密親
吻、愛撫身體私密處行為之理；Ａ女指訴於酒醉意識不清無法抗
拒之情形下遭上訴人猥褻一節，具有高度之憑信性；上訴人否認
乘機猥褻犯行之辯解，係不可採；認上訴人確有如原判決事實欄
所載之犯行，所為論斷與經驗法則及論理法則俱無違背，亦無所
指判決理由不備或違背證據法則之違法情形存在。再刑之量定，
屬法院職權裁量之事項，原判決以上訴人之責任為基礎，審酌刑
法第五十七條各款所列事項等一切情狀，量定其刑，理由內已論
列綦詳，尚難指為違法。上訴意旨置原判決之論敘於不顧，徒為
事實上之爭辯，並對原審採證認事及其他自由裁量職權行使暨於
判決無影響事項，任意指摘，難謂已符合首揭法定上訴要件。其
上訴違背法律上之程式，應予駁回。
據上論結，應依刑事訴訟法第三百九十五條前段，判決如主文。
中    華    民    國  一○○  年   十二   月    一    日
                      最高法院刑事第十庭
                          審判長法官  陳  世  淙  
                                法官  陳  東  誥  
                                法官  何  菁  莪  
                                法官  施  俊  堯  
                                法官  洪  曉  能  
本件正本證明與原本無異
                                      書  記  官  
中    華    民    國  一○○  年   十二   月    五    日
                                                      Ｅ